臺灣板橋地方法院刑事判決　　　　　　　　　　　　九十三年度交簡上字第三七號
　　上　訴　人　乙○○
　　即　被　告　　　　　國民
右列上訴人因過失傷害案件，不服本院九十三年度交簡字第三九號中華民國九十三年
四月十九日第一審判決（聲請簡易判決處刑書案號：九十二年度偵字第一八六三九號
），提起上訴，本院管轄之第二審合議庭判決如左：
    主  文
原判決撤銷。
乙○○因過失傷害人，處拘役肆拾伍日，如易科罰金，以參佰元折算壹日。緩刑貳年
。
    事  實
一、乙○○於民國九十二年四月十日下午七時五十分許，駕駛車牌號碼為：ＦＺ｜二
    ０六八號自用小客貨車，暫停於臺北縣中和市○○街一四三巷十二號竹林中學臨
    時停車場內，本應注意汽車起步前應顯示方向燈，注意前後左右有無障礙或車輛
    行人，並應讓行進中之車輛行人優先通行，且汽車行駛時，應注意車前狀況，並
    隨時採取必要之安全措施，而依當時天候陰、夜間有照明、路面狀況乾燥無缺陷
    、無障礙物、視距良好等情形，並無不能注意之情事，適有竹林中學學生王凱屏
    ﹙民國七十五年十一月二十三日生﹚站立於該自用小客貨車之左前方，乙○○竟
    疏於注意，逕行駕車發動起步，致其所駕駛之前開自用小客貨車左前輪胎輾壓王
    凱屏右腳，王凱屏不支倒地，因而受有右側踝關節合併胸部挫傷、左足踝挫傷等
    之傷害（檢察官聲請簡易判決處刑書漏繕右側踝關節合併胸部挫傷之傷害）。又
    乙○○於有偵查犯罪權限之公務員發覺其過失傷害之犯行前，即請竹林中學教官
    報警並在肇事現場等候警員前來處理，且向據報前往現場處理之警員供承肇事、
    坦承自首並接受裁判。
二、案經王凱屏之法定代理人即其父甲○○訴由臺北縣政府警察局中和分局報請臺灣
    板橋地方法院檢察署檢察官偵查後聲請簡易判決處刑。
    理  由
一、右揭犯罪事實，業據被告乙○○於本院審理時坦承不諱，核與被害人王凱屏、告
    訴人甲○○於警詢及偵查中指述情節相符，並經證人黃靖惟於警詢時證述明確，
    復有道路交通事故現場圖、道路交通事故調查報告表(一)、(二)、車禍處理表、道路
    交通事故補充資料表、道路交通事故談話紀錄表、道路交通事故案件登記表等各
    一紙、現場照片二十三幀及診斷證明書二紙附卷足稽。按汽車起步前應顯示方向
    燈，注意前後左右有無障礙或車輛行人，並應讓行進中之車輛行人優先通行；次
    按汽車行駛時，駕駛人應注意車前狀況，並隨時採取必要之安全措施，道路交通
    安全規則第八十九條第一項第六款、第九十四條第三項第分別定有明文。經查本
    件事故時為夜間有照明，視距良好等情，業經證人黃靖惟於警詢中證述甚詳，復
    有道路交通事故調查報告表(一)及現場照片附卷足憑，被告復自承當時車子有開啟
    大燈，且剛起步，而依卷內道路交通事故現場圖所載，其車頭距離圍牆不過十‧
    五公尺，再扣除停車時之車身長度，被告起步後當僅駕駛五、六公尺之遠，亦即
    斯時車速必定十分緩慢，被告駕車應有充裕足夠之反應時間閃避被害人王凱屏，
    詎其竟稱未見到被害人王凱屏走動站立於其車輛左前方，顯見其具有未注意車前
    狀況及起步時未讓行人優先通行之過失甚明。被告之過失行為與被害人所受之前
    揭傷害間，復有相當因果關係。本件事證明確，被告過失犯行堪以認定，應依法
    論科。
二、核被告乙○○所為，係犯刑法第二百八十四條第一項前段之過失傷害罪。查被告
    於駕車肇事後，隨即託請竹林中學教官報警，並留在現場等候警員前來處理，嗣
    警方於接獲報案前往肇事現場處理時，被告於有偵查犯罪職務之公務員知悉其犯
    罪前，即主動向據報前來處理尚不知何人犯罪之臺北縣政府警察局中和分局警員
    潘傑璘自首並坦承肇事等情，此業據被告於警詢及本院審理時均陳明在卷，核與
    告訴人甲○○所提出之陳報狀中陳述情節相符，並有臺北縣政府警察局中和分局
    南勢派出所交通事故案件是否自首調查表及本院九十三年七月六日公務電話紀錄
    各一份在卷可佐，復參諸被告未逃避偵審之事實，堪認被告符合自首之要件，應
    依刑法第六十二條前段之規定減輕其刑。原審以被告犯罪事證明確，並予論罪科
    刑，固非無見；惟原判決漏未就被告於駕車肇事後自首並接受裁判之有利事實予
    以審酌認定，致未依法減輕其刑，於法自有違誤；被告提起上訴認被害人與有過
    失，雖無足採，惟原審判決既有可議之處，仍屬無可維持，自應由本院予以撤銷
    改判。爰審酌被告並無不良前科，素行堪稱良好，並兼衡被告此次犯罪之過失程
    度、被害人所受之傷勢、犯罪所生之危害及其犯後態度等一切情狀，量處如主文
    第二項所示之刑，並諭知易科罰金之折算標準。末查被告前未曾受有期徒刑以上
    刑之宣告，有臺灣高等法院被告全國前案紀錄表一份在卷可按，其因一時失慮，
    偶罹刑典，事後已深具悔意，且現已與被害人達成和解，有本院板橋簡易庭調解
    程序筆錄影本一份及存摺類存款憑條影本二紙在卷可參，堪認被告經此偵審程序
    並科刑之教訓後，當知所警惕，信無再犯之虞，本院因認對其所宣告之刑以暫不
    執行為適當，爰併予宣告緩刑二年，用啟自新。
據上論斷，應依刑事訴訟法第四百五十五條之一第一項、第三項、第三百六十九條第
一項前段、第三百六十四條、第二百九十九條第一項前段，刑法第二百八十四條第一
項前段、第六十二條前段、第四十一條第一項前段、第七十四條第一款，罰金罰鍰提
高標準條例第一條前段、第二條，判決如主文。
本案經檢察官丙○○到庭執行職務。
中　　　華　　　民　　　國　  九　十　三　  年　　八　  月  三  十  一　日
                                  臺灣板橋地方法院刑事第二庭
                                        審判長法  官　高奕驤
                                        　　　法　官  潘翠雪
　　　　　                                    法　官  曾正耀
右正本證明與原本無異
本件不得上訴
                                              書記官  廖舜宜
中　　　華　　　民　　　國　  九　十　三　  年　　八　  月  三  十  一　日
附本案論罪科刑法條全文：
刑法第二百八十四條
因過失傷害人者，處六月以下有期徒刑、拘役或五百元以下罰金，致重傷
者，處一年以下有期徒刑、拘役或五百元以下罰金。
從事業務之人，因業務上之過失傷害人者，處一年以下有期徒刑、拘役或
一千元以下罰金，致重傷者，處三年以下有期徒刑、拘役或二千元以下罰
金。
